【裁判字號】    92,易,1534
【裁判日期】    920630
【裁判案由】    電子遊戲場業管理條例等
【裁判全文】
臺灣高雄地方法院刑事判決                        九十二年度易字第一五三四號
    公  訴  人  臺灣高雄地方法院檢察署檢察官
    被      告  甲○○
右列被告因違反電子遊戲場業管理條例案件，經檢察官聲請簡易判決處刑（九十二年
度偵字第八一八五號），經本院鳳山簡易庭認為不宜，移由本院改依通常程序審理，
判決如左：
    主  文
甲○○違反未依電子遊戲場業管理條例規定辦理營利事業登記，不得經營電子遊戲場
業之規定，處拘役貳拾日，如易科罰金，以參佰元折算壹日。電子遊戲機「小瑪莉」
壹台（含ＩＣ板壹塊）及現金新台幣壹佰壹拾元，均沒收。
    事  實
一、甲○○明知經營電子遊戲場業，須依電子遊戲場業管理條例相關規定辦理營利事
    業登記，竟未向主管機關高雄市政府辦理營利事業登記，自民國九十二年一月三
    十日起，以其經營位於高雄縣旗山鎮○○○路一三六之一三號之「黃阿德檳榔攤
    」為營業場所，擺設會產生聲光影像、圖案、動作之娛樂類電子遊戲機「小瑪莉
    」一台，供不特定之消費者以每次投入新台幣（下同）十元之方式消費把玩，而
    經營電子遊戲場業。嗣於九十二年三月二十四日下午五時許，為警於上址查獲，
    並扣得電子遊戲機「小瑪莉」一台及機台內之十元硬幣共十一枚。
二、案經高雄縣警察局旗山分局報請臺灣高雄地方法院檢察署檢察官偵查後聲請簡易
    判決處刑。
    理  由
一、訊據被告甲○○固坦承自九十二年一月三十日起，在高雄縣旗山鎮○○○路一三
    六之一三號之「黃阿德檳榔攤」內，擺設電子遊戲機「小瑪莉」一台之事實，惟
    矢口否認有何違反電子遊戲場業管理條例之犯行，辯稱：擺設於該處之電子遊戲
    機並沒有供人打玩，是伊看店無聊時供自己打玩的云云。
二、經查，被告於九十二年三月二十四日下午五時許為警查獲時，其擺設於上址「黃
    阿德檳榔攤」內之「小瑪莉」一台係有插電，且機台內尚有十元硬幣共計一百一
    十元之情，業經被告供承不諱，並有現場照片四幀附卷可稽；被告雖以前開情詞
    置辯，惟衡情，倘被告擺設前開機台之目的僅係在供己打玩，則被告大可將之更
    改設計為無須投幣即可任意打玩者即可，如此一來不但免除被告需於每次打玩時
    再行投幣之不便，亦可免去需按時打開機台取回硬幣之煩擾，是由前開機台仍須
    投幣始能打玩，及擺設之地點為不特定人得出入之場所等情觀察，足認前開機台
    並非專供被告個人打玩之用；況查獲當時被告並不在「黃阿德檳榔攤」中，有九
    十二年三月二十四日警訊筆錄可參，可見被告並非時時刻刻均在店內，而擺設於
    上址「黃阿德檳榔攤」內之「小瑪莉」均有插電，可正常操作，附近並擺設有座
    椅，顯已處於隨時可供人打玩之狀態，擺設之地點又為不特定人得自由進出之場
    所，是被告得否嚴格控制除其個人之外，並無他人得打玩前開機台，更甚者，在
    顧客表示欲打玩之時，被告是否真能堅決地加以拒絕實非無疑，是被告所辯，顯
    與常情有悖，洵無可採。此外，並有電子遊戲機「小瑪莉」ＩＣ板一塊及機台內
    之現金一百一十元扣案可稽，事證明確，被告犯行，已堪認定。
三、按電子遊戲場業管理條例第十一條第一項規定，電子遊戲場業於申請營利事業登
    記時，除應依相關法令辦理外，應向直轄巿、縣（巿）主管機關申請核發營利事
    業登記證及營業級別證，並辦理下列事項之登記：一營業級別、二機具類別、三
    營業場所管理人、四營業場所之地址。故設置以電腦方式操縱，產生或顯示聲光
    影像、圖案、動作之電子遊戲機，供不特定人為益智或娛樂類遊戲之營利事業（
    同條例第三條、第四條參照），應依前開規定辦理營利事業登記，未依該條例辦
    理營利事業登記者，依同條例第十五條之規定，即不得經營電子場業。又按電子
    遊戲場業管理條例第十五條雖僅規定：「未依本條例規定辦理營利事業登記者，
    不得經營電子遊戲場業」，惟對照同條例第十六條「非電子遊戲場業之其他營利
    事業，不得就其營業場所，供『他人』設置電子遊戲機營業」之規定，顯見具有
    較高違法性之「非電子遊戲場業之其他營利事業，未經許可『自行』設置電子遊
    戲機營業」，亦應不在容許之列，而同受該條例第十五條規範。是以不論非電子
    遊戲場業之其他營利事業之規模大小，或是否以擺設電子遊戲機供不特人打玩為
    其主要營業項目，均非所問，此觀該條例第十五條規定之立法意旨係「為健全電
    子遊戲場之營業秩序」自明。因而，任何人未依該條例規定辦理電子遊戲場業之
    營利事業登記者，除不得經營電子遊戲場業外，亦不得在騎樓、走道、寺廟、補
    習班等場所，自行設置電子遊戲機營業，此不啻為電子遊戲場業管理條例第十五
    條之規定所欲揭櫫之真正意旨，經濟部八十九年三月七日經（八九）商字第八九
    ○○五五二一號函亦同此認定。是核被告甲○○所為，係違反電子遊戲場業管理
    條例第十五條之未經辦理營利事業登記而擅自經營電子遊戲場業之規定，應依同
    法第二十二條之規定處斷。爰審酌被告為圖小利，未經向主管機關申請營利事業
    登記，即擅自經營電子遊戲場業，且犯後猶飾詞狡辯，態度不佳，惟念其擺設營
    利之時間尚短，獲利亦小等一切情狀，量處如主文所示之刑，並諭知如易科罰金
    之折算標準。又扣案之電子遊戲機「小瑪莉」一台（含ＩＣ板一塊），係被告所
    有，供犯罪所用之物，業經被告供明在卷，扣案之現金一百一十元，係被告所有
    ，因犯罪所得之物，爰分別依刑法第三十八條第一項第二款、第三款併予宣告沒
    收，附此敘明。
四、公訴意旨另以：被告甲○○自九十二年一月三十日起，在高雄縣旗山鎮○○○路
    一三六號其所經營之黃阿德檳榔攤內之公眾得出入之場所，設置賭博性電子遊戲
    機具一台，供不特定之人賭博娛樂，並以此為營業。嗣於同年三月二十四日十七
    時許，為警當場查獲，並扣得電子遊戲機具一台及賭資一百一十元，因認被告涉
    有刑法第二百六十七條（聲請簡易判決處刑書誤載為行法第二百六十六條第一項
）之常業賭博罪嫌。
五、按犯罪事實應依證據認定，無證據不得推定其犯罪事實，刑事訴訟法第一百五十
    四條定有明文；又按刑法上之賭博罪，並不以賭博之機具係屬「教育部所公告查
    禁之賭博性電動玩具」為要件，僅以賭博方式具有射倖性及非供人暫時娛樂為已
    足。訊據被告堅詞否認有何賭博之犯行，辯稱：伊所擺設之機台並不能退幣，也
    不能兌換現金或禮品等語。經查，被告雖確有自九十二年一月三十日起，在上址
    「黃阿德檳榔攤」內擺設「小瑪莉」一台之事實，已如前述，惟警方並未查獲有
    任何賭客於現場賭玩之情，亦未查獲任何有關前開機台於打玩後可兌換現金、禮
    品或退幣之跡證，是難僅憑被告所擺設之機台屬教育部所公告查禁之賭博性電動
    玩具，即憑空推論被告有以前開機台與人對賭之行為。此外，本院復查無其他積
    極證據足認被告確有公訴人所指賭博之犯行，惟公訴意旨認此部分與前揭論罪科
    刑之違反電子遊戲場業管理條例罪間有想像競合犯之關係，屬裁判上之一罪，爰
    不另為無罪之諭知。
據上論斷，應依刑事訴訟法第四百五十二條、第二百九十九條第一項前段，電子遊戲
場業管理條例第十五條、第二十二條，刑法第十一條前段、第四十一條第一項、第三
十八條第一項第二款、第三款，罰金罰鍰提高標準條例第二條，判決如主文。
本案經檢察官陳永章到庭執行職務。
中      華      民      國      九十二      年      六    月    三十    日
                                  臺灣高雄地方法院刑事庭
                                      法  官    曾  淑  娟
右正本證明與原本無異。
如不服本判決，應於判決送達後十日內，向本院提出上訴狀。
                                      書記官    呂  怜  勳
中      華      民      國      九十二      年      六    月    三十    日
附錄本判決論罪科刑法條：
電子遊戲場業管理條例第十五條
未依本條例規定辦理營利事業登記者，不得經營電子遊戲場業。
電子遊戲場業管理條例第二十二條
違反第十五條規定者，處行為人一年以下有期徒刑、拘役或科或併科新台
幣五十萬元以上二百五十萬元以下罰金。


司法院資訊處製作；財團法人民間司法改革基金會備份。
